# 请问转让药品上市许可持有人的收入算经常性损益吗？

提问人：hiddong 时间：2022-05-09 11:01:44
营业范围里有：医药技术转让、医药技术服务

回答人：chenyiwei
这个问题不仅仅是看营业范围，关键是看这种业务是否已成为一种固定的业务模式，运作模式成熟，在可预见的未来将会以一定频率重复发生，成为预测企业未来持续盈利能力的可靠依据。
例如，某些从事医药研发的公司，在研发成功并获得药品上市许可后，将该许可转让给药品生产企业，以转让上市许可的形式提供技术研发服务，这种情况可以作为经常性损益；药品生产企业转让上市许可，多数是非经常性损益。